臺灣高等法院臺南分院刑事判決　　 99年度上更(一)字第271號
上　訴　人
即　被　告　簡銘助
選任辯護人　單文程　律師
上列上訴人因違反槍砲彈藥刀械管制條例等案件，不服臺灣嘉義
地方法院97年度重訴字第12號中華民國97年12月3日第一審判決
（起訴案號：臺灣嘉義地方法院檢察署97年度偵字第482號），
提起上訴，判決後經最高法院發回更審，本院判決如下：
    主  文
原判決關於簡銘助部分撤銷。
簡銘助無罪。
    理  由
一、公訴意旨略以：被告簡銘助明知具有殺傷力之爆裂物為管制
    物品，非經中央主管機關許可，不得擅自製造，然僅因借款
    問題與黃風義之女黃美侖發生爭執後，竟基於未經許可製造
    具有殺傷力爆裂物之接續犯意，於民國97年1月5日19時許，
    在高雄縣大寮鄉○○村○○路111號住處內，將高空爆竹拆
    除後，取出內裝之煙火類火藥，以黑色膠帶、紙膠帶、透明
    膠帶及深灰色塑膠殼分4層包裝，及以黑色膠帶、紙膠帶及
    深灰色塑膠殼分3層包裝等方式，外接發爆引信，非法製造
    如附表編號一至四所示之爆裂物4枚，而持有之。翌日10時
    許，簡銘助將上開4枚爆裂物放置於為琳捷有限公司所有、
    由其占有使用中之車號ZY-7453號自用小客車副駕駛座下，
    並駕駛該車搭載蕭鴻仰、簡廷全，再由簡廷全邀請翁尚篁共
    同前往嘉義用餐，翁尚篁遂駕駛為其所有車號U2-1321號自
    用小客車搭載陳柏村、姜宏軒、陳啟文共同前往。途中簡銘
    助表示要先前往嘉義縣義竹鄉處理事情，其餘6人即隨簡銘
    助前往。嗣於同日11時30分許，簡銘助等7人到達黃風義之
    嘉義縣義竹鄉頭竹村頭竹圍194號住處後，其餘6人均隨簡銘
    助一同下車，嗣簡銘助尋訪黃美侖未果之際，黃風義與其他
    真實姓名、年籍不詳之成年男子6、7人竟共同基於傷害之犯
    意聯絡，自黃風義上開住處旁之巷口衝出，由黃風義雙手分
    持木棍及金屬製棍棒，其他人則分持棍棒等，毆打簡銘助等
    7人，並致蕭鴻仰、簡廷全、陳柏村、姜宏軒、翁尚篁等成
    傷（陳柏村、姜宏軒、翁尚篁就黃風義傷害犯行部分，業已
    撤回告訴，另由檢察官為不起訴處分）。又黃風義與其他真
    實姓名、年籍不詳之男子6、7人，另共同基於毀損他人物品
    之犯意聯絡，持上開棍棒損壞上開車號ZY-7453號自用小客
    車後擋風玻璃及後右側車門，及上開車號U2-1321號自用小
    客車左前車窗、後車窗（此部分業據翁尚篁於原審審理中撤
    回告訴），足以生損害於簡銘助及翁尚篁（黃風義傷害及毀
    損等犯行，業據原審判決罪刑確定）。嗣經警據報到場處理
    ，當場於上開車號ZY-7453號自用小客車副駕駛座下扣得簡
    銘助所有如附表所示之爆裂物4枚，並循線查悉上情。因認
    被告係犯槍砲彈藥刀械管制條例第7條第1項之未經許可製造
    爆裂物罪云云。
二、按犯罪事實應依證據認定之，無證據不得認定犯罪事實；又
    不能證明被告犯罪，應諭知無罪之判決，刑事訴訟法第154
    條第2項及第301條第1項前段分別定有明文。又按刑事訴訟
    法上所謂認定犯罪事實之證據，係指足以認定被告確有犯罪
    行為之積極證據而言，如未能發現相當證據或證據不足以證
    明，自不能以推測或擬制之方法，以為裁判基礎，最高法院
    29年上字第3105號及40年台上字第86號分別著有判例；而認
    定不利於被告之事實，須依積極證據，苟積極證據不足為不
    利被告之認定時，即應為有利於被告之認定，更不必有何有
    利之證據，亦有最高法院30年上字第816號判例可資參照。
    若證據資料在經驗科學上或論理法則上尚有對被告較為有利
    之存疑，而無從依其他客觀方法排除此項合理之可疑，即不
    得以此資料作為斷罪之基礎，且刑事訴訟制度受「倘有懷疑
    ，則從被告之利益為解釋」、「被告應被推定為無罪」之原
    則所支配，故得為訴訟上之證明者，無論為直接或間接證據
    ，須客觀上於一般人均不致有所懷疑而達於確信之程度者，
    始可據為有罪之認定，倘其證明尚未達於「確信」之程度，
    而有合理可疑存在時，即難據以為被告之不利認定，換言之
    ，在法律判斷上，即不能為被告有罪之認定。
三、公訴人認被告簡銘助涉犯未經許可製造爆裂物罪嫌，無非係
    以：被告於警詢及偵查中之供述，扣案物經送內政部警政署
    刑事警察局鑑定，認係屬槍砲彈藥刀械管制條例所列管之爆
    裂物，有該局鑑驗通知書可憑為其論據。訊據被告固坦承其
    於97年1月5日19時許，在高雄縣大寮鄉○○村○○路111號
    住處內，將購自市面上之高空爆竹拆除後，取出內裝之煙火
    類火藥，因一個高空煙火筒裡面有二個火球，乃將外面那條
    引線剪半成二條，各自黏貼在二顆火球上，且將引線與煙火
    球的引線重疊在一起，用黑色膠帶纏繞綁緊等情不諱，惟堅
    決否認有何未經許可製造爆裂物犯行，辯稱：我根本沒有任
    何改變爆裂物，我只是添加一個黑色的膠帶纏繞引線而已。
    我攜帶那個是要作為防身之用，準備要嚇他們的。因為我是
    有用黑色膠帶綁住，如果發生衝突的話，我就可以拿出來嚇
    他們，然後我們就可以脫身，想不到一到那裡，他們一群人
    就衝出來打我們了等語。辯護人提出辯護意旨稱：槍砲彈藥
    刀械管制條例第7條第1項所謂「製造」爆裂物，係指除初製
    者外，尚包括改造在內，凡將原不具殺傷力之物予以加工，
    致改變其原有屬性，使成為具有殺傷力之爆裂物即屬之（最
    高法院97年度台上字第6434號判決要旨參照）。本案扣案之
    爆裂物為高空煙火球，被告加以黏貼黑色塑膠帶於其外表，
    並無「將原不具有殺傷力之物予以加工，致改變其原有屬性
    」，即難論以製造爆裂物之罪。又刑事警察局97年7月16日
    刑偵五字第0970105953號函認定扣案煙火球使用方式改變即
    認有殺傷力，而未親自以同型煙火球引爆得出數據，尚難遽
    認該煙火球為具有殺傷力之爆裂物。高雄高分院97年度上更
    (一)字第191號判決及本案最高法院判決都已經說明了，只要
    物理性質沒有改變，不會因為施用方式的改變，而變成爆裂
    物，事實上這個煙火球丟出去之後對人體的傷害是否會很大
    ，如果我點燃之後丟出去，別人看到是否會跑，那個人一定
    會跑，那對人體的傷害就輕微的，而且它的包裝是紙，所以
    它造成的傷害只有燒傷、灼傷，除非它經過內容物的改變，
    否則對人的傷害是皮肉傷或燒灼傷，那是因為它的火藥、火
    花所造成的，所以在它的物理性質沒有改變之下，我們認為
    本案並無法認定被告有製造爆裂物之行為等語。
四、經查：
  甲、程序方面：
    本件卷附之供述及非供述證據，被告簡銘助及其選任辯護人
    於本院審理中，均表示同意有證據能力（見本院卷第104頁
    ），且本院審酌各該證據作成之情況，並無程序違法或有何
    意思不自由情形，復經原審及本院於審判期日就上開證據依
    法進行提示、調查、辯論，且與本案待證事實間復具有相當
    之關聯性，以之為本案證據並無不當，自得採為本件認定事
    實之基礎，故依刑事訴訟法第159條之5第1項規定，認有證
    據能力。
  乙、實體方面：
    (一)內政部警政署刑事警察局97年7月16日刑偵五字第0970105
      953號鑑驗通知書，雖記載鑑定如附表所示之4顆煙火球具
      殺傷力云云（詳偵卷第82頁），且本院傳喚鑑定人鍾坤安
      到庭說明鑑定之經過及認定具殺傷力之理由（詳最高法院
      發回意旨(一)），其具結證稱：(1)認定槍砲（含槍枝）、彈
      藥（含爆裂物、子彈）有無殺傷力，應採「指在最具威力
      的適當距離，以槍砲彈丸可穿入人體皮肉層」之同一標準
      ，至於其動能基準，槍砲彈丸可經儀器測定，但爆裂物的
      爆炸傷害效應，尚有爆震波之超壓、人體位移加速減速傷
      害、高熱及爆破碎片等，均足以對人體或其皮肉層造成傷
      害作用，因此爆裂物的殺傷力無法測定動能標準（庭呈內
      政部警政署刑事警察局93年9月20日刑偵五字第093018691
      7號函影本，詳本院卷第112-113頁）。(2)鑑定之經過：四
      顆煙火球我們都有透過Ｘ光來透視，四顆的構造都完全一
      模一樣，如果四顆都全部引爆的話，我們化學組就沒有辦
      法去鑑定它裡面的成份，我們刑事局作這種鑑定，第一先
      由防爆組慎重採樣，將裡面的火藥送「化學組」鑑識火藥
      的成份，鑑定出來之後，再交給我們「防爆組」，根據它
      的爆引及有無改變構造，及試爆的情形，再做專業的判斷
      有無殺傷力。我們有將其中編號三煙火球經過試爆，是在
      空曠的地方將煙火球放在試爆筒內用遙控點火進行試爆，
      結果爆炸聲引起之後，高空有很多的星點及大量的煙霧，
      還有星點狀的火球。先有爆炸聲音，因為時間都很短，所
      以同時有火星及煙霧往上冒出，且那些火星是有高溫的，
      當時防爆筒內都有燒焦的痕跡，詳細的情形以錄影光碟為
      準（庭呈試爆光碟片一片，引爆時爆炸情形及防爆筒內情
      形之照片各一紙，詳本院卷第121頁照片）。而煙火球最
      內層之塑膠殼，裡面是裝著火藥，扣案之煙火球之塑膠殼
      內之火藥，沒有辦法證明是否有增加分量。(3)「本案就是
      因為他把這個拆解之後，並任意用膠帶把它接上導火索（
      即爆引）五至七公分，他將煙火球取下來之後，並不是裝
      置在厚的煙火筒內，本案經過改造、變造，並加了爆引，
      另外用黑色的膠帶把它纏上去，如果他作為攻擊的武器，
      將它投擲到特定的目標，對方連閃避要反應都措手來不及
      ，所以依我們的專業，我們認定這個爆裂物是有殺傷力的
      。」、「本案的煙火球，是根據我們受訓的經驗，煙火球
      離開煙火筒，並加諸導火線（爆引），沒有防護措施的投
      擲，我們就認定那是一個爆裂物。」、「如果以市售的高
      空煙火來講導火索有十五公分，應該是可以很充裕的時間
      點燃，施放人員可以很安全的離開，但是本案改變之後為
      五到七公分，做一個點燃之後的動作會讓投擲的對象措手
      不及。」、「我們市面上的高空煙火，是因為有裝置在煙
      火筒內，所以它可以把高空煙火球很安全的推到高空中爆
      炸；你如果把它取出來，你又把爆引剪短，剪短之後，你
      又怕爆引脫落，又加上黑色的膠帶將它固定，這與原來的
      爆竹煙火的功能不同。」、「關於煙火成份化學組有鑑定
      過，鑑定書裡面有記載，化學組有先做過測試成分是煙火
      類的火藥，然後有加了爆引，並離開發射筒；我要強調的
      是，推到高空爆炸與投擲之後才爆炸效果是不一樣的。」
      、「火藥成份還是煙火類的火藥，裡面的成分是沒有改變
      ，構造當中是有加了爆引，是有結構性的變更及使用方式
      的不同。」、「結構性的變更是原來沒有爆引，他加了爆
      引，並加了一個黑色膠帶包紮固定起來，他並將推進高空
      火藥的引信縮短了，也就是將它的危險性提高了，第二是
      它離開了發射筒，離開發射筒之後，如果人站在旁邊的話
      ，受傷是在所難免的。」、「（如果我們買了高空煙火，
      對著人群直接施放，因而造成人群中有人因而造成傷害，
      這時候這個高空煙火是否就具有殺傷力？這個高空煙火是
      否屬於爆裂物？）因為他使用的方式及使用的功能，這就
      像菜刀，如果正常使用的話，就是工具，如果拿來殺人就
      是兇器。」等情（詳本院卷第104頁背面-第110頁）。綜
      上，扣案之四顆煙火球，最內層之塑膠殼內所裝之火藥成
      分是【煙火類的火藥】，分量並無法證明有增加，且上開
      鑑驗通知書就編號3煙火球鑑驗結果認「防爆筒內並未發
      現有鋼珠或其他硬物，與民俗節慶之煙火球類似」，僅在
      最外層加上5-7公分之爆引並以黑色膠帶纏繞加以固定，
      且非放置在煙火筒內等情，堪以認定。
    (二)被告聲請傳喚之證人即台灣煙火工業同業工會前理事長吳
      思源於本院具結證稱：現在生產之高空煙火政府並沒有檢
      驗機制，不過施放之前要經過地方政府的許可。高空煙火
      的內容包括「發射藥」，就是將球體打到天空中，球體本
      身包含一個「延遲引線」，延遲引線就是當你要擊發它的
      時候他必須要到達那個高度，比如說，每一秒鐘可以到達
      壹佰公尺，那延遲引線就要接一公分，如果二公分的話，
      就可以到達二百公尺，延遲引線的內部就是「效果藥」，
      就是包括雷、聲音效果都有，包括多重效果的光束、雷聲
      。又延遲引線，燃燒一公分需一秒鐘，惟種類有電導火索
      、快速導火索、緩燃導火索。至於市售高空煙火球之煙火
      筒外黏貼之引線（或稱導火線），這條是要讓施放者可以
      安全離開的，若十二公分長，燃燒大約需有五秒鐘。二者
      並不相同，球體內的延遲引線是不會熄火的，而且那是在
      球體內燃燒的，筒外的引線是在外面燃燒的，點到那裡就
      燒到那裡。像扣案之這種煙火球，如果不裝引線的話，點
      燃爆炸之後，如果來不及丟的話，那當然會造成傷害。至
      於會造成怎麼樣的傷害，這要看何種煙火球，如果是含鐳
      效果藥，就是爆炸性的火藥，是有可能將人的手炸掉，如
      果是一般效果藥的話，可以把人燒傷、灼傷，如果打到眼
      睛的話，眼睛就可能炸瞎。【如果是像扣案之這種煙火球
      是因為用紙膠帶包裝的，所以不會侵入人體，如果有加裝
      鋼珠或鐵片的話，就一定可以打傷人，可以穿入肉體】等
      情（詳本院卷第129-131頁）。綜上，足見市售高空煙火
      球，如球內僅裝一般效果藥，若將煙火球取出煙火筒外，
      如使用不慎，仍會自傷或傷人，申言之，因市售高空煙火
      球內裝有火藥，故物體之本質上，自具有殺傷力，亦堪認
      定。
    (三)按槍砲彈藥刀械管制條例之所謂「彈藥」，係指火砲、肩
      射武器、機關槍、衝鋒槍、卡柄槍、自動步槍、普通步槍
      、馬槍、手槍、鋼筆槍、瓦斯槍、麻醉槍、獵槍、空氣槍
      、魚槍、改造模型槍及其他可發射金屬或子彈具有殺傷力
      之各式槍砲所使用之砲彈、子彈及其他具有【殺傷力或破
      壞性】之各類炸彈、爆裂物，槍砲彈藥刀械管制條例第4
      條第1項第2款定有明文。是同條例第7條第1項之未經許可
      ，製造爆裂物罪，須該爆裂物具有殺傷力或破壞性，始克
      相當。次按槍砲彈藥刀械管制條例第7條第1項未經許可，
      製造爆裂物罪，所稱「製造」，除初製者外，尚包括改造
      在內，【凡將原不具有殺傷力之物予以加工，致改變其原
      有屬性，使成為具有殺傷力之爆裂物即屬之】。而所謂爆
      裂物，係指其物有爆發性，且有破壞力，可於瞬間將人及
      物殺傷或毀損者而言（最高法院97年度台上字第6434號判
      決要旨參照、22年上字第4131號判例意旨參照）。經查：
    扣案之四顆煙火球本質上就具有殺傷力，已如前述，然被
      告未將煙火球內之火藥變更其成分，仍為煙火類的火藥，
      且未增加分量，亦無添加鋼珠或其他硬物，煙火球外亦無
      綁上其他硬物，僅加上5-7公分之爆引並以黑色膠帶纏繞
      加以固定等情，亦如上述，則被告並無「將原不具有殺傷
      力之物予以加工，致改變其原有屬性，使成為具有殺傷力
      之爆裂物」之製造行為，彰彰明甚，此與最高法院97年度
      台上字第6434號判決中所述「實施鑑定之內政部警政署刑
      事警察局鑑識人員陳旺宏於第一審證稱：編號Ａ部分，直
      徑四十八mm，高一百四十mm，呈圓柱狀，重量約三百二十
      克，外觀以膠帶綑綁一些石頭，中間有一個小塑膠管，爆
      引由該小塑膠管牽引出來，【由於外觀有這些石頭】，所
      以認為有經過加工及變造，就從事其殺傷力之鑑定，測試
      殺傷力，在爆裂物之四周圍有加一個紙箱，爆裂物爆炸後
      造成紙箱多處射穿孔等語，因認係具殺傷力之爆裂物等由
      甚詳」之情形，自不可相提並論。又實務上，認將玩具槍
      枝槍管內之阻鐵車通或換裝為金屬槍管之行為，均係改造
      槍枝之行為，亦即仍適用上開「將原不具有殺傷力之物予
      以加工，致改變其原有屬性，使成為具有殺傷力」之概念
      使然。
    按爆竹煙火管理條例規定「本條例所定爆竹煙火，係供節
      慶、娛樂及觀賞之用，不包括信號彈、煙霧彈或其他類似
      物品，其分類如下：(1)高空煙火：指煙火主體直徑在7.5
      公分以上，其火藥作用時垂直方向射程在75公尺以上者。
      (2)一般爆竹煙火：指前款以外，其火藥作用後會產生火花
      、旋轉、飛行、爆音或煙霧等現象者」。92年12月24日公
      布之爆竹煙火管理條例第2條第1項定有明文。準此，主管
      機關於制定槍砲彈藥刀械管制條例，管制爆裂物後，復於
      92年12月24日公布爆竹煙火管理條例，藉以管制高空煙火
      及一般爆竹煙火，顯見有意將高空煙火及一般爆竹煙火排
      除在爆裂物之外，而分別管制，是高空煙火及一般爆竹煙
      火既係供節慶、娛樂及觀賞之用，應非爆裂物甚明。又本
      件鑑定人鍾坤安認定扣案煙火球體係爆裂物，無非係以該
      煙火球【離開煙火筒，且加裝縮短之爆引】後，成為可投
      擲之物，有結構性的變更及使用方式的不同，資為依據，
      有如上述。查扣案煙火球係一般民間所使用之高空煙火，
      拆除而得之煙火球，且該煙火球係將煙火成品拆卸後，僅
      將剪短之導火線以黑色膠帶直接黏於附在煙火球體之延遲
      導火線上，其他均無變更之事實，已如前述，證人鍾坤安
      於本院對此節亦無異議，則扣案煙火球焉能謂有結構性的
      變更？又本件扣案煙火球既係高空煙火內之煙火球，導火
      線亦為原煙火之導火線（爆引），而煙火球係高空煙火之
      主要組成成分，該含有發射筒之煙火既屬高空煙火，則在
      煙火成分、結構性質及爆炸威力均未變異之下，豈有將【
      未含有發射筒】之煙火排除在高空煙火之外，反認係屬爆
      裂物之理。況判斷爆裂物應以其有無「殺傷力」或「破壞
      性」為斷，煙火施用方式應非重點，否則市售合法煙火（
      仍有發射筒）如未以正常方式（即向天空發射）施放，或
      往人群施放、或朝下施用、或點燃後投擲施放、或平放地
      上施放，均有可能造成持有合法煙火，反被認為持有爆裂
      物之繆誤，殆可想見。此猶如持有具殺傷力之改造手槍，
      若認對空鳴槍與朝他人射擊不同，僅因使用方式不同，前
      者認無殺傷力，後者則有殺傷力，同樣繆誤。至於鑑定人
      鍾坤安上開所稱「就像菜刀，如果正常使用的話，就是工
      具，如果拿來殺人就是兇器。」一節，固非無見，惟持菜
      刀殺人，除犯殺人罪外，並不另犯槍砲彈藥刀械管制條例
      之非法持有刀械罪，至為灼然，僅該菜刀係供犯罪所用之
      物是否沒收之問題，兩者不可混為一談，同理，若被告持
      扣案之煙火球向他人恐嚇，或向他人投擲使對方受傷，除
      構成恐嚇罪或傷害罪外，並不因與高空煙火原來之使用方
      式不同，即遽認應另外構成持有爆裂物罪，僅該煙火球得
      認係供犯罪所用之物是否沒收之問題。另外蒞庭檢察官陳
      稱：關於爆竹煙火本質上就具備有殺傷力，但是為了顧及
      民俗的需要，爆竹煙火管理條例特別規範該條例的爆竹煙
      火即使有殺傷力，也不構成槍砲彈藥刀械管制條例所定之
      「爆裂物」的罪責，這是一個法律類似阻卻違法的效果，
      可是該條例第三條講的很清楚，爆竹煙火管理條例所稱之
      「爆竹煙火」是指節慶娛樂觀賞之用，換句話說，不是為
      了節慶娛樂觀賞之用，就不構成這個條例所稱的爆竹煙火
      ，也不能免除槍砲彈藥刀械管制條例所規範的罪責，這就
      如同槍砲彈藥刀械管制條例第二十條之規定，原住民為了
      供生活工具之用，可以許可製造獵槍，但是沒有許可的話
      ，還是要處罰，意思就是特別顧及到原住民、漁民他們特
      殊的生活目的等語，經查，槍砲彈藥刀械管制條例第二十
      條僅係行政罰之規定；而檢察官亦將是否構成槍砲彈藥刀
      械管制條例之犯罪與是否沒收供犯罪所用之物，兩者混為
      一談，併此敘明。
    (四)綜上所述，扣案煙火球既非槍砲彈藥刀械管制條例所列之
      爆裂物，且被告並無製造行為，亦無投擲之使用行為，僅
      係持有行為，是充其量被告僅是否已著手於恐嚇危害安全
      犯行之實施之問題（惟檢察官亦未起訴被告觸犯刑法第
      305條之恐嚇罪，而該罪亦不處罰預備犯）。是上開內政
      部警政署刑事警察局鑑驗通知書所載：扣案煙火球已自行
      加長爆引，致使煙火球使用方式改變，成為點火投擲引爆
      之爆裂物，認具殺傷力之鑑定意見，及鑑定人鍾坤安於本
      院上開所為扣案煙火球為具殺傷力之爆裂物之證述，均非
      可採，尚難遽採為不利於被告之認定。
五、綜上所述，公訴人所提之證據無法說服本院形成認定被告有
    未經許可製造爆裂物罪之心證，而被告亦否認上開之犯行，
    基於「無罪推定、罪疑惟輕」之法理，即不得驟為被告犯罪
    之認定，是被告前開所辯，尚非不可採。此外，復查無其他
    積極確切證據可認被告有未經許可製造爆裂物之犯行，其被
    訴之犯罪應屬不能證明。原審未加詳查，認被告有未經許可
    製造爆裂物之犯行，尚嫌速斷，被告上訴否認犯罪，為有理
    由，自應由本院將原判決關於被告部分撤銷，依法諭知被告
    無罪之判決。至於扣案之煙火球，既非列管之爆裂物，且被
    告已為無罪之諭知，上開煙火球即與被告犯行無關連性，自
    不宣告沒收，併此敘明。
據上論斷，應依刑事訴訟法第369條第1項前段、第364條、第301
條第1項前段，判決如主文。
本案經檢察官蘇南桓到庭執行職務。
中    華    民    國   100    年    3     月    10    日
                  刑事第七庭    審判長法  官  李文福
                                      法  官  顏基典
                                      法  官  陳顯榮
以上正本證明與原本無異。
檢察官如不服本判決應於收受送達後10日內向本院提出上訴書，
其未敘述上訴理由者，並得於提起上訴後10日內向本院補提理由
書。
被告不得上訴。
                                      書記官  劉岳文
中    華    民    國   100    年    3     月    10    日
附表：
┌──┬────┬──┬──────────────┬───────────────┐
│編號│物品名稱│數量│製      造      方      式  │鑑       定       結       果 │
├──┼────┼──┼──────────────┼───────────────┤
│一  │爆裂物  │1枚 │4層包裝，第1層黑色膠帶，第2 │內政部警政署刑事警察局97年7月 │
│    │        │    │層紙膠帶，第3層透明膠帶，第 │16日刑偵五字第0970105953號鑑驗│
│    │        │    │4層塑膠殼（呈深灰色之2個半圓│通知書：該爆裂物呈圓體狀，直徑│
│    │        │    │形），外接發爆引信，內裝填有│約5.6公分，淨重約110公克，外以│
│    │        │    │煙火類火藥而製成。          │黑色膠帶纏繞。經X光透視結果， │
│    │        │    │                            │研判內裝填有黑色火藥，並經拆解│
│    │        │    │                            │，採樣該黑色火藥1公克化驗，為 │
│    │        │    │                            │煙火類火藥。綜合研判結果認其為│
│    │        │    │                            │高空煙火球製品，惟該煙火球已自│
│    │        │    │                            │行加長爆引，致使煙火球使用方式│
│    │        │    │                            │改變，成為點火投擲引爆之爆裂物│
│    │        │    │                            │，認具殺傷力。                │
├──┼────┼──┼──────────────┼───────────────┤
│二  │爆裂物  │1枚 │3層包裝，第1層黑色膠帶，第2 │內政部警政署刑事警察局97年7月 │
│    │        │    │層紙膠帶，第3層塑膠殼（呈深 │16日刑偵五字第0970105953號鑑驗│
│    │        │    │灰色之2個半圓形），外接發爆 │通知書：該爆裂物呈圓體狀，直徑│
│    │        │    │引信，內裝填有煙火類火藥而製│約5.8公分，淨重約100公克，外以│
│    │        │    │成。                        │黑色膠帶纏繞。經X光透視結果， │
│    │        │    │                            │研判內裝填有黑色火藥，並經拆解│
│    │        │    │                            │，採樣該黑色火藥1公克化驗，為 │
│    │        │    │                            │煙火類火藥。綜合研判結果認其為│
│    │        │    │                            │高空煙火球製品，惟該煙火球已自│
│    │        │    │                            │行加長爆引，致使煙火球使用方式│
│    │        │    │                            │改變，成為點火投擲引爆之爆裂物│
│    │        │    │                            │，認具殺傷力。                │
├──┼────┼──┼──────────────┼───────────────┤
│三  │爆裂物  │1枚 │3層包裝，第1層黑色膠帶，第2 │內政部警政署刑事警察局97年7月 │
│    │        │    │層紙膠帶，第3層塑膠殼（呈深 │16日刑偵五字第0970105953號鑑驗│
│    │        │    │灰色之2個半圓形），外接發爆 │通知書：該爆裂物呈圓體狀，直徑│
│    │        │    │引信，內裝填有煙火類火藥而製│約6.6公分，淨重約150公克，外以│
│    │        │    │成。                        │黑色膠帶纏繞。經X光透視結果， │
│    │        │    │                            │研判內裝填有黑色火藥，並經以防│
│    │        │    │                            │爆筒以點火器遙控方式試爆，點然│
│    │        │    │                            │後爆炸噴出星點狀小火球及大量之│
│    │        │    │                            │白煙，防爆筒內並未發現有鋼珠或│
│    │        │    │                            │其他硬物，與民俗節慶之煙火球類│
│    │        │    │                            │似。綜合研判結果認其為高空煙火│
│    │        │    │                            │球製品，惟該煙火球已自行加長爆│
│    │        │    │                            │引，致使煙火球使用方式改變，成│
│    │        │    │                            │為點火投擲引爆之爆裂物，認具殺│
│    │        │    │                            │傷力。                        │
├──┼────┼──┼──────────────┼───────────────┤
│四  │爆裂物  │1枚 │3層包裝，第1層黑色膠帶，第2 │內政部警政署刑事警察局97年7月 │
│    │        │    │層紙膠帶，第3層塑膠殼（呈深 │16日刑偵五字第0970105953號鑑驗│
│    │        │    │灰色之2個半圓形），外接發爆 │通知書：該爆裂物呈圓體狀，直徑│
│    │        │    │引信，內裝填有煙火類火藥而製│約6.7公分，淨重約150公克，外以│
│    │        │    │成。                        │黑色膠帶纏繞。經X光透視結果， │
│    │        │    │                            │研判內裝填有黑色火藥，並經拆解│
│    │        │    │                            │，採樣該黑色火藥1公克化驗，為 │
│    │        │    │                            │煙火類火藥。綜合研判結果認其為│
│    │        │    │                            │高空煙火球製品，惟該煙火球已自│
│    │        │    │                            │行加長爆引，致使煙火球使用方式│
│    │        │    │                            │改變，成為點火投擲引爆之爆裂物│
│    │        │    │                            │，認具殺傷力。                │
└──┴────┴──┴──────────────┴───────────────┘